Nelson Choque - Desarrollador Software

Lima, Perú • nelsonchoque03@gmail.com • 916613970

Sobre mi

Soy desarrollador de software con formación en Ingeniería Empresarial y Sistemas, He trabajado en diversos proyectos que abarcan desde el desarrollo Frontend hasta la creación de aplicaciones completas. Mi experiencia laboral incluye roles en tanto como Full Stack Developer como Frontend Developer, contribuyendo al mantenimiento y desarrollo de componentes, endpoints, y la integración de APIs con tecnologías como Next.js, React, y Python.

Educación

Universidad San Ignacio de Loyola

Estudiante de Ingeniería de Empresarial y Sistemas

02/2024 - Actualidad

IDAT

Egresado Técnico en Desarrollo de sistemas de información Decimo superior

01/2021 - 08/2023

Experiencia

Alticsa

Full Stack Developer

04/2024 - Actualidad

- Uso de server side rendering y server actions de nextis.
- Mantenimiento y creación de nuevos componentes.
- Mantenimiento y creación de nuevos endpoints.
- Validación de Formularios a través de react-hook-form
- Consumo de Apis usando servicios Rest.
- Trabajo realizado bajo la metodología scrum para el Proyecto.
- Proyecto realizado con las tecnologías Html, Css, Tailwindcss, Nextjs, Python, Fastapi, Mysql.

Alticsa

Frontend Developer

02/2024 – Actualidad

- Uso de server side rendering y server actions de nextjs.
- Renderización de mapas a través de la librería maptiler.
- Consumo de Apis usando servicios Rest y axios.
- Trabajo realizado bajo la metodología scrum para el Proyecto.
- Proyecto realizado con las tecnologías Html, Css, Tailwindcss, React, Typescript, Zustand, Nextjs.

Cianse

Desarrollador web (Freelance)

02/2023 - 03/2023

- Implementar Responsive design en la página cianse.net para la correcta visualización en distintos dispositivos.
- Solución de bugs de la página cianse para el correcto funcionamiento de la web
- Implementación del formulario de contacto para él envió de correo en Php.
- Proyecto realizado con las tecnologías Html, Css, Sass, Javascript, Astrojs, Php.

GreenPackingPeru

Desarrollador Frontend (Freelance)

01/2023 - 02/2023

- Implementar responsive design para mejorar la experiencia de usuario.
- Optimizar el SEO de la página para mejorar el posicionamiento.
- Maquetar la web de greenpackingperu usando las tecnologías Html, Css, Sass y Javascript

Logros

Interbank - Idat Hackathon codificando 09/2023

• Participe en el hackathon organizado por Interbank e Idat para estudiantes de decimo superior.

• Tecnologías empleadas en la competencia Java, Spring Boot.

Habilidades e intereses

Tecnologías: Html, Css, Sass, Bootstrap, TailwindCSS, Javascript, Typescript, React, Nextjs, Typeorm, Nodejs, Express, MySQL, Python, PostgreSQL, SQLServer, Git, Github.

Metodologías: Scrum, Kanban, Rup.

Software: Asana, Jira.

Idiomas: inglés A2

Portafolio: https://nelson-choque.netlify.app/

Linkedin: https://www.linkedin.com/in/nelson-choque-huallpa-b6b4252b0/